【裁判字號】    89,易,933
【裁判日期】    890913
【裁判案由】    妨害名譽等
【裁判全文】
臺灣屏東地方法院刑事判決                          八十九年度易字第九三三號
    公  訴  人  臺灣屏東地方法院檢察署檢察官
    被      告  丙○○
                丁○○
右被告等因妨害名譽等案件，經檢察官提起公訴（八十九年度偵字第二四二Ｏ號、八
十九年度偵字第二七Ｏ八號）本院判決如左：
    主  文
丙○○公然侮辱人，處罰金伍佰元，如易服勞役以參佰元折算壹日。
丁○○以加害生命、身體之事，恐嚇他人致生危害安全，處拘役貳拾日，如易科罰金
，以參佰元折算壹日。
    事  實
一、緣丙○○與案外人即其姪女乙○○為家產問題發生爭訟，於民國（下同）八十九
    年四月十二日上午十時三十分許，本院民事執行處依丙○○之聲請，前往屏東縣
    佳冬鄉○○村○○路三號勘查乙○○之住屋，乙○○即請甲○○前來現場協助處
    理，丙○○見甲○○協助乙○○，心生不快，即公然指著垃圾筒，對甲○○以「
    垃圾」一語辱罵甲○○。同時，丙○○之子丁○○並對甲○○告以：「我已經盯
    上你了，你要小心一點」等言詞，以此加害生命、身體之事，恐嚇甲○○，使甲○○心生畏懼，致生危害於甲○○之安全。
二、案經甲○○訴請屏東縣警察局枋寮分局報請及訴由臺灣屏東地方法院檢察署檢察
    官偵查起訴。
    理  由
一、右揭事實，業據被告丙○○、丁○○於本院審理時坦認不諱，被告丙○○嗣後雖
    翻異前詞，辯稱當時並未罵楊國正係垃圾云云。惟查上開事實業據被害人於警訊
    偵查中指訴綦詳，核語證人乙○○於偵查中證述情節互核相符，有警訊及偵查筆
    錄在卷可稽。雖被告丙○○翻異前詞否認公然侮辱犯行，應屬事後卸責之詞，非
    可採信。被告二人之犯行，堪以認定。
二、核被告丙○○公然辱罵人之行為，係犯刑法第三百零九條第一項之公然侮辱罪；
    被告丁○○以加害生命、身體之事，恐嚇他人致生危害於安全，係犯刑法第三百
    零五條之恐嚇危害安全罪。審酌被告二人之素行、犯罪動機、所用手段、所生危
    害非輕，爰量處如主文所示之刑，並分別諭知易服勞役及易科罰金之折算標準。
據上論斷，應依刑事訴訟法第二百九十九條第一項前段、刑法第三百零九條第一項、
第三百零五條、第四十一條、第四十二條第二項，罰金罰鍰提高標準條例第一條前段
、第二條，判決如主文。
本案經檢察官蔡孟利到庭執行職務。
中      華      民      國      八十九      年      九      月  十三    日
                                      臺灣屏東地方法院刑事第二庭
                                          審判長法  官  吳永宋
                                                法  官  林昌義
                                                法  官  何清富
右判決正本證明與原本無異。
對於本判決如有不服應於收受送達後十日內向本院提出上訴書狀上訴於台灣高等法院
高雄分院並按他造當事人之人數附具繕本。
                                                 書記官   謝天祥
中     華      民      國      八十九      年      九      月  十三     日
附錄本案論罪科刑法條：刑法第三百零九條第一項、第三百零五條。


司法院資訊處製作；財團法人民間司法改革基金會備份。
